臺灣臺中地方法院裁定
111年度中秩字第103號
移送機關    臺中市政府警察局第二分局
被移送人    柯東隆




上列被移送人違反社會秩序維護法案件，經移送機關以民國111
年8 月29日中市警二分偵字第11100041267 號移送審理，本院裁
定如下：
    主      文
柯東隆於公務員依法執行職務時，以顯然不當之言詞相加，尚未
達強暴脅迫或侮辱之程度，處罰鍰新臺幣貳仟元。
    事實理由及證據
一、移送意旨略以：移送機關 所屬之警員謝承翰、李旻哲於民
    國111 年8 月14日16時至18時許，在臺中市北區中華停車場
    執行巡邏勤務時，因疑有聚眾賭博情事，遂前往盤查，並查
    獲象棋一組，經詢問被移送人該象棋為何人所有、並要求其
    收回後，被移送人竟於警方轉身欲離開現場時，以台語辱罵
    員警謝承翰及李旻哲「你娘」等語，因認有社會秩序維護法
    第85條第1 款「於公務員依法執行職務時，以顯然不當之言
    詞或行動相加，尚未達強暴脅迫或侮辱之程度」之行為，爰
    移送裁處等語。
二、按有左列各款行為之一者，處拘留或新臺幣一萬二千元以下
    罰鍰：一、於公務員依法執行職務時，以顯然不當之言詞或
    行動相加，尚未達強暴脅迫或侮辱之程度者，社會秩序維護
    法第85條第1 項第1 款定有明文。故於公務員依法執行職務
    時，以顯然不當之言詞或行動相加即構成本款妨害公務之行
    為，因其有礙於國家公權力之行使，妨害國家法益，故應予
    以處罰（社會秩序維護法第85條第1 款立法理由參照）。
三、經查，移送機關主張上開事實，有報告單、警方職務報告、
    調查筆錄、現場照片、影片譯文、警方密錄器錄音錄影光碟
    影像在卷可稽，被移送人則矢口否認有前開行為，並辯稱：
    伊僅係在自言自語，並無侮辱執勤員警之意等語。惟查，被
    移送人經警盤查過程中多次質疑：你把我當成犯人（台語）
    等語，有監視錄影光碟附卷可參，足徵被移送人於盤查過程
    中與在場員警已生有爭執，則被移送人於員警離去之際所為
    前開言詞，實難認非指涉在場員警處理過程之意，故被移送
    人辯稱僅為自言自語、未有指涉對象云云，即難憑採。參以
    民眾對於員警依法執行職務之手段或態度所為反應應有其界
    限，被移送人於上揭時地在警員依法執行職務時，對警員辱
    罵台語「你娘」等語，雖未達強暴脅迫或侮辱之程度，但仍
    屬一般人均認為顯然不當之言詞。是核被移送人所為，係違
    反社會秩序維護法第85條第1 款之規定，於公務員依法執行
    職務時，以顯然不當之言詞相加，尚未達強暴脅迫或侮辱之
    程度之行為，堪以認定。本院審酌被移送人之行為、動機、
    手段、智識程度，其行為造成之危害等情狀，爰裁罰如主文
    所示。
四、依社會秩序維護法第45條第1項、第85條第1 款，裁定如主
    文。
中　　華　　民　　國　　111 　年　　10　　月　　13　　日
                  臺灣臺中地方法院臺中簡易庭
                              法　官　陳航代
以上正本證明與原本無異。
如不服本裁定，得於裁定書送達之翌日起5 日內以書狀敘述理由
，向本庭提出抗告（應附繕本）。
中　　華　　民　　國　　111 　年　　10　　月　　13　　日
                              書記官  王梓芸